臺灣臺北地方法院刑事判決　　　　　　　　　　　　　九十一年度簡上更字第二號
　　上　訴　人
　　即　被　告　甲○○
右上訴人即被告因傷害案件，不服本院九十年度簡字第二三四六號，中華民國九十年
八月十五日第一審簡易判決（聲請簡易處刑案號：臺灣臺北地方法院檢察署九十年度
偵字第一○五九九號）提起上訴，經本院合議庭於九十年十一月二十九日以九十年度
簡上字第三一九號撤銷原判決，改判處被告無罪後，因檢察官不服提起上訴，嗣經臺
灣高等法院於九十一年四月四日以九十一年度上易字第一七九號撤銷原判決發回本院
，本院判決如左：
    主  文
上訴駁回。
    理  由
一、按刑事訴訟法第四百五十一條第一項之案件，被告於偵查中自白者，得向檢察官
    表示願受科刑之範圍或願意接受緩刑之宣告，檢察官同意者，應記明筆錄，並即
    以被告之表示為基礎，向法院求刑或為緩刑宣告之請求。被告自白犯罪未為第一
    項之表示者，在審判中得向法院為之，檢察官亦得依被告之表示向法院求刑或請
    求為緩刑之宣告，第一項及第三項情形，法院應於檢察官求刑或緩刑宣告請求之
    範圍內為判決。且依同法第四百五十一條之一之請求所為之科刑判決，不得上訴
    。刑事訴訟法第四百五十一條之一第一項、第三項、第四項前段、第四百五十五
    條之一第二項亦分別定有明文。然若被告所犯之罪不合第四百四十九條所定得以
    簡易判決處刑之案件者；或法院認定之犯罪事實顯然與檢察官據以求處罪刑之事
    實不符；或於審判中發現其他裁判上一罪之犯罪事實，足認檢察官之求刑顯不適
    當者；或法院於審理後，認應為無罪、免訴、不受理或管轄錯誤判決之諭知者；
    或檢察官之請求顯有不當或顯失公平者，則不在此限（同法第四百五十一條之一
    第四項但書規定參照），是除案件有上開但書規定情形之一，法院不得以簡易判
    決為之，應依同法第四百五十二條規定適用普通程序審判外，第一審法院依檢察
    官簡易判決處刑之聲請、被告於偵查中之自白及法院審理求刑之範圍，認屬得以
    簡易判決處刑之案件而不經通常審判程序逕以簡易判決處刑者，依法即不得再行
    上訴。如經不合法上訴者，管轄第二審之普通合議庭法院即應從程序上認上訴不
    合法而駁回上訴，不得再就實體上是否屬於應或得以簡易判決處刑之要件而加以
    審酌。
四、經查，本件上訴人即被告甲○○前於九十年五月二十九日偵查中已向檢察官自白
    曾以手抓住告訴人羅玉美之手並扭在一起（見偵查卷第十六頁反面），嗣於本院
    九十年八月八日第一審簡易判決程序審理中，亦明確自白犯罪，並依刑事訴訟法
    第四百五十一條之一第三項規定，向本院表示願在科處罰金之範圍內接受簡易判
    決處刑，有訊問筆錄所載：「我現在願意承認犯罪，我事後也有跟我太太溝通，
    庭提三張文件，我願意承認傷害我太太，我也不想主張正當防衛，我願意接受罰
    金，我願意在罰金的範圍內聲請簡易判決處刑」等語可稽（見本院九十年度簡字
    第二三四六號刑事卷宗第三十六頁）。本院原審因被告自白犯罪及在審判中之請
    求，在罰金刑之範圍內判處被告罰金銀元壹仟元，有刑事簡易判決書一份在卷可
    稽，揆諸前開規定及說明，被告對於該第一審刑事簡易判決依法即不得上訴，僅
    檢察官有上訴權。詎被告仍於收受刑事簡易判決書後向本院提起上訴，依刑事訴
    訟法第四百五十五條之一第三項準用同法第三百六十七條前段規定，本院自應於
    程序上判決駁回被告上訴。爰依刑事訴訟法第三百七十二條規定不經言詞辯論，
    逕判決如主文。
據上論斷，應依刑事訴訟法第四百五十五條之一第三項、第三百六十七條前段、第三
百六十二條前段、第三百七十二條，判決如主文。
中    華    民    國      九十一      年      五      月      二十八    日
                                      臺灣臺北地方法院刑事第六庭
                                          審判長法  官  黃俊明
                                                法  官  黃程暉
                                                法  官  吳秋宏
右正本證明與原本無異。
本件不得上訴。
                                                書記官  林碧華
中    華    民    國      九十一      年      五      月      二十九    日
